【裁判字號】    95,上訴,2920
【裁判日期】    950921
【裁判案由】    毒品危害防制條例
【裁判全文】
臺灣高等法院刑事判決                95年度上訴字第2920號
上  訴  人  臺灣板橋地方法院檢察署檢察官
被      告  甲○○
                    （另案羈押於臺灣臺北看守所）
上列上訴人，因被告違反毒品危害防制條例案件，不服臺灣板橋
地方法院95年度訴字第906號，中華民國95年6月23日第一審判決
（起訴案號：臺灣板橋地方法院檢察署95年度毒偵字第336 號、
第337號，並經同署移送併辦：95年毒偵字第3115號、第13179號
、第4008號），提起上訴，本院判決如下：
    主  文
原判決撤銷。
甲○○連續施用第一級毒品，累犯，處有期徒刑壹年貳月。
扣案海洛因貳包（淨重零點零玖公克）、海洛因壹包（淨重零點
零肆公克）、海洛因拾壹包（共淨重壹點柒參公克）、海洛因壹
包（淨重零點零柒公克）均沒收銷燬，已使用過注射針筒貳支、
包裝袋拾伍個，均沒收。
    事  實
一、甲○○前於民國（下同）91年間，因施用毒品案件，經臺灣
    臺北地方法院裁定強制戒治，於91年4 月26日入戒治所執行
    強制戒治，嗣於同年10月11日因停止戒治，所餘期間付保護
    管束而釋放出所，並於92年2 月24日保護管束期間期滿執行
    完畢；其刑事案件部分，於91年9月5日經最高法院以91年度
    台上字第4990號判決判處應執行有期徒刑一年確定。又施用
    毒品案件，經台灣板橋地方法院以92年毒聲字第1133號裁定
    強制戒治，於92年6 月27日入戒治所執行強制戒治，嗣於93
    年1月9日因法律修正而停止強制戒治之執行出所；其刑事案
    件部分，於92年6 月30日經同院以92年度訴字第1235號判決
    判處有期徒刑10月確定；嗣前開兩案件合併執行，甫於94年
    8月7日縮短刑期而執行完畢，仍不知悔改，於上開強制戒治
    執行完畢釋放後五年內，基於施用第一級毒品海洛因之概括
    犯意，自94年10月25日上午10時許起至95年5 月31日止，在
    台北縣鶯歌鎮○○路82號206 室、桃園縣八德市○○街37號
    松雨汽車旅館102號房、臺北縣鶯歌鎮○○路永富巷1號住處
    等地點，連續施用第一級毒品海洛因多次。嗣於94年10月25
    日下午15時40分許，在臺北縣鶯歌鎮○○路82號206 室為警
    查獲，並扣得海洛因2包（淨重0.09公克，起訴書誤載為0.1
    公克，空包裝總重0.34公克）、已使用過之注射針筒1 支。
    又於94年10月27日下午18時許，在臺北縣鶯歌鎮○○路與文
    化路口為警查獲，並扣得海洛因1 包（淨重0.04公克，空包
    裝重0.19公克）。復於95年1 月17日中午12時許，為警在桃
    園縣八德市○○街37號松雨汽車旅館102 號房查獲，並扣得
    海洛因11包（共淨重1.73公克、空包裝總重2.70公克）。再
    於95年5月22日上午9時20分許，為警在台北縣鶯歌鎮○○○
    路88號前查獲，並扣得海洛因1 包（淨重0.07公克，空包裝
    重0.18公克）。又於95年5 月31日13時40分，在台北縣鶯歌
    鎮○○路○○街口，為警查獲，並扣得注射針筒1支。
二、案經臺北縣政府警察局三峽分局報請臺灣板橋地方法院檢察
    署檢察官偵查起訴及臺灣桃園地方法院檢察署檢察官呈請台
    灣高等法檢察署檢察長核令移轉臺灣板橋地方法院檢察署檢
    察官移送原審、本院併案審理。
    理  由
一、上揭連續施用海洛因之犯罪事實，業據被告甲○○於警詢、
    偵查、原審及本院審理時坦承不諱。被告於上揭時地五次，
    即於94年10月25日、同年10月27日、95年1月17日、5月22日
    、5 月31日為警查獲後所採集之尿液，經分別送交台灣檢驗
    科技股份有限公司，以酵素免疫分析法（EIA） 初步檢驗，
    並以氣相層析質譜儀法（GC/MS） 確認檢驗結果，均呈鴉片
    類陽性反應等情，有該公司94年11月17日CH /2005/B0352號
    11月17日CH/2005/B0356號、95年2 月10日CH/2006/11780號
    95年6月5日CH/2006/51260號、95年6 月19日CH/2006/60173
    號濫用藥物尿液檢驗報告各一紙附卷可稽。再者，前述於94
    年10月25日扣得之白粉2 包（共淨重0.09公克、空包裝總重
    0.34公克）、於94年10月27日扣得白粉1 包（淨重0.04公克
    ，空包裝重0.19公克）、於95年1 月17日扣得之白粉11包（
    共淨重1.73公克、空包裝總重2.70公克）、95年5 月22日扣
    得之白粉1 包（淨重0.07公克，空包裝重0.18公克），分送
    法務部調查局鑑定結果，均檢出第一級毒品海洛因成分乙節
    ，有該局95年1 月10日調科壹字第060010841號、95年1月12
    日調科壹字第060010857號、同年4月12日調科壹字第080010
    993號、同年7月7日調科壹字第060011964號鑑定通知書各一
    件在卷足憑。此外，復有前揭已使用過注射針筒2 支、海洛
    因15包扣案可證，足認被告上開自白，核與事實相符，洵堪
    採信。又被告前於91年間，因施用毒品案件，經臺灣臺北地
    方法院以91年度毒聲字第372號裁定強制戒治，於91年4月26
    日入戒治所執行強制戒治，嗣於同年10月11日因停止戒治，
    所餘期間付保護管束而釋放出所，於92年2 月24日保護管束
    期間期滿執行完畢等情，有臺灣高等法院被告前案紀錄表、
    台灣板橋地方法院檢察署刑案資料查註紀錄表、臺灣板橋地
    方法院檢察署全國施用毒品案件紀錄表在卷可佐，被告於經
    強制戒治執行完畢釋放後五年內，再犯本件施用第一級毒品
    犯行，極為明確，從而，本件事證明確，被告犯行已堪認定
    ，應依法論科。
二、查海洛因屬毒品危害防制條例第2條第2項第1 款所規定第一
    級毒品，是核被告所為，係犯毒品危害防制條例第10條第 1
    項之施用第一級毒品罪。被告施用毒品前後持有毒品之低度
    行為，應為施用毒品之高度行為所吸收，不另論罪。又被告
    先後多次施用海洛因之行為，時間緊接、犯罪構成要件相同
    ，顯係基於概括犯意為之，為連續犯，應依刑法第56條規定
    論以一罪，並加重其刑。公訴人於起訴書上僅記載被告於94
    年10月25日上午10時許及同月27日上午12時許施用海洛因之
    行為，惟被告其餘施用毒品行為，業經檢察官先後移送原審
    、本院併辦，與起訴事實有連續犯裁判上一罪關係，為起訴
    效力之所及，本院自應一併審理。再查，被告曾因違反毒品
    危害防制條例案件，於91年9月5日經最高法院以91年度台上
    字第4990號判決判處應執行有期徒刑一年確定；又因違反毒
    品危害防制條例案件，於92年6 月30日經原審以92年度訴字
    第1235號判決判處有期徒刑10月確定；經合併執行甫於94年
    8月7日縮短刑期執行完畢等情；有臺灣高等法院被告前案紀
    錄表1份在卷可參，其受有期徒刑之執行完畢後，5年內再犯
    本件有期徒刑以上之罪，核為累犯，應依刑法第47條之規定
    加重其刑，並依法遞加重之。又刑法於94年2月2日修正公布
    ，於95年7月1日起施行，已刪除連續犯規定，如依新法規定
    ，被告上開犯行，應數罪併罰，較不利於被告，且累犯規定
    ，亦經修正，經比較後，被告亦構成累犯，是本件均應適用
    行為時法。原審經審理結果，認被告罪證明確，予以論科，
    固非無見，但原審未及就5 月31日查獲之犯行，一併審理，
    自有違誤。又毒品之包裝，與毒品可分離，該包裝袋應依刑
    法第38條第1項第2款，宣告沒收，原審均認與毒品一併沒收
    銷燬，亦有可議。檢察官以併辦案情，原審未及審理，指摘
    原判決不當，非無理由，原判決亦有上開可議，即屬無可維
    持，應由本院撤銷改判。爰審酌被告前有多次施用毒品前科
    ，歷經觀察勒戒、強制戒治等保安處分及科處徒刑之教訓後
    ，應知所惕勵，對於施用毒品危害及其違法性，當更有明確
    而強烈之體認，詎自制力薄弱並漠視法令禁制而再犯本案，
    顯不知悔改，惟其施用毒品所生損害，實以自戕身心健康為
    主，兼衡被告犯罪之動機、手段、生活狀況及犯罪後已坦承
    犯行等一切情狀，量處如主文第二項所示之刑，以示懲儆。
    上開扣案海洛因2包、1包、11包、1 包，均應依毒品危害防
    制條例第18條第1 項前段之規定宣告沒收銷燬之，至其包裝
    袋合計15個，係被告所有，而注射筒2 支，亦係被告所有，
    供犯罪所用之物，均應依刑法第38條第1項第2款，宣告沒收
    之。
據上論斷，應依刑事訴訟法第369條第1項前段、第364條、第299
條第1項前段，毒品危害防制條例第10條第1項、第18條第1 項前
段，刑法第11條前段、第38條第1項第2款、第2條第1項，修正前
刑法第56條、第47條，判決如主文。
本案經檢察官許仲瑩到庭執行職務
中    華    民    國    95    年    9     月    21    日
                  刑事第六庭  審判長法  官  林  堭  儀
                                    法  官  王  炳  梁
                                    法  官  蔡  聰  明
以上正本證明與原本無異。
如不服本判決，應於收受送達後十日內向本院提出上訴書狀，其
未敘述上訴之理由者並得於提起上訴後十日內向本院補提理由書
（均須按他造當事人之人數附繕本）。
                                    書記官  高  士  童
中    華    民    國    95    年    9     月    22    日
附錄：本案論罪科刑法條全文
毒品危害防制條例第10條：
施用第一級毒品者，處6月以上5年以下有期徒刑。
施用第二級毒品者，處3年以下有期徒刑。


司法院資訊處製作；財團法人民間司法改革基金會備份。
